【裁判字號】    90,上易,2042
【裁判日期】    901219
【裁判案由】    傷害
【裁判全文】
臺灣高等法院高雄分院刑事判決                    九十年度上易字第二四二號
    上訴人  台灣高雄地方法院檢察署檢察官
    上訴人
    即被告  乙○○
右上訴人等因被告傷害案件，不服台灣高雄地方法院九十年度易字第二九五號中華
民國九十年十月三十一日第一審判決（起訴案號：台灣高雄地方法院檢察署九十年度
偵字第一二九六號），提起上訴，本院判決如左：
    主    文
上訴駁回。
    事    實
一、乙○○（公訴人誤繕為蘇真月）與甲○○係鄰居關係，分別在高雄縣路竹鄉○○
    路一七、一九號開設機車行，均從事機車修理與銷售業務，平日即因生意競
    爭而感情不佳，於民國九十年六月二十二日二十時三十分許，因顧客蔡明安誤將
    向乙○○所借之機車打氣唧筒返還至甲○○店內，並表明要補胎，而由甲○○店
    內之員工李士豪為其將機車停好，乙○○見狀即叫回蔡明安，蔡明安發現走錯機
    車行，遂將所騎乘之機車牽至乙○○店裡，甲○○以為乙○○故將其顧客搶走，
    旋將乙○○之打氣唧筒丟出其店外路旁（近一七、一九號交界），乙○○即
    上前至甲○○店門前與之發生爭吵，乙○○在氣憤之餘，竟基於傷害之犯意，以
    腳踢甲○○右膝蓋部位，甲○○因痛跪坐在地，因而受有兩膝挫傷、左膝瘀傷之
    傷害。
二、案經甲○○訴由臺灣高雄地方法院檢察署檢察官偵查起訴。
      理    由
一、訊據上訴人即被告乙○○坦承於前揭時地為客戶蔡明安還錯打氣唧筒，因而與告
    訴人發生爭執等之事實，惟否認有傷害犯行，辯稱：告訴人以為我搶他客戶，就
    生氣的將打氣唧筒丟出來，我要告訴人賠償，告訴人不賠，僅與之理論云云。
二、經查：
（一）右揭事實，業據告訴人於檢察官偵查中及原審審理中一再指訴不移，且經證人
      李士豪於原審審理中證稱：「當時我人蹲在告訴人與被告的後面路邊，正在修
      理機車的排氣管，二人爭吵的很兇，我聽到爭吵就停下來看他們二人，我看見
      被告用右腳踢告訴人膝蓋正面下方，也有聽到桶子的聲音，踢了一下，告訴人
      就因此蹲到地上，用手扶著旁邊的摩托車」等語。證人李福掌於原審審理中亦
      結證稱：「當時我人在對面網路店路旁，與人聊天，我聽見告訴人與被告二人
      對罵，二人相向站著，中間有打氣唧筒，我就跑過去要勸架，我聽見桶子聲，
      往下一看，看見被告的腳正好收回，我聽見告訴人說：妳踢我，告訴人就蹲到
      地上」等語明確。而爭執之起因，亦經證人蔡明安於原審審理中到庭結證稱：
      「當天我於下午六、七點時我向告訴人的先生借風筒（打氣唧筒），後來在七
      點多時還風筒，不小心還到告訴人的店內，告訴人的店員幫我將機車停妥，我
      才發現風筒還錯家，被告也有發現我還錯了，有說風筒是她的，告訴人將風筒
      丟出來，我將車牽到被告店內，讓被告先生幫我補胎，被告與告訴人在二家店
      的交界路邊互罵」等語甚詳。
（二）告訴人受傷之情，有告訴人提出之高新醫院診斷證明書一紙、照片四幀為證，
      而告訴人確於受傷後不久之九十年六月二十二日二十一時十五分許，至高新醫
      院外科就診，病歷上亦有病患「knee hs kicked（膝蓋被踢）」等記載，又該
      病歷表中其餘記載之內容復與前開診斷證明書記載內容相符，有該醫院九十年
      八月二十日函及所附告訴人之病歷表在卷可憑。
（三）告訴人於事發後二日之九十年六月二十四日二十二時許，已向高雄縣警察局湖
      內分局一甲派出所提出傷害案件之備案紀錄，其內容與本件傷害案件之人、時
      均相符，有高雄縣警察局湖內分局以九十年十月三日函檢送之備案資料在卷可
      參；另自被告於偵訊中具狀表示告訴人當日係毀損其所有打氣唧筒不慎擦傷，
      其體念熟故鄰友，始不願追究等情觀之，若如被告所辯，係告訴人毀損其所有
      物品不慎受傷，以告訴人、被告雙方之關係向來不佳，豈有任由告訴人一方備
      案、提出傷害告訴之理？再者，被告雖辯稱：當時告訴人將打氣唧筒丟出，我
      要告訴人賠，她不賠，我不生氣，沒有與她爭吵云云（見原審卷第二十八頁）
      ，惟與證人李士豪、李福掌上述證言暨被告聲請傳訊之證人黃連進、蔡明安於
      原審到庭證稱：「告訴人將打氣唧筒丟出在道路邊，被告看見很生氣，走出來
      說要告訴人賠，二人相距約一公尺遠」、「被告與告訴人在二家店的交界路邊
      互罵」等語相悖，足認被告確係因告訴人將其所有打氣唧筒擲出店外心生不滿
      ，而有於言語爭執之際，憤而舉腳踢傷告訴人之右膝，致告訴人跪坐在地之行
      為，告訴人前開指述應屬可信，被告上開辯解為圖卸刑責之詞，不足採信。
（四）至於被告聲請傳訊之證人黃連進於原審審理中固證稱被告未傷害告訴人云云，
      惟證人黃連進與被告之夫認識、又係被告機車行熟客，於當天尚於晚間六時許
      至店裡泡茶聊天，至案發時始準備離去，足見與被告夫婦交情匪淺，自難期其
      證述公允；又被告聲請傳訊之證人蔡明安於原審審理中自陳不知被告有無踢告
      訴人，亦沒注意聽到有沒有人說誰踢誰，自難就上開二證人證述之內容為有利
      於被告之認定。是本件事證已明，被告犯行洵堪認定。
三、核被告基於普通傷害之犯意，傷害人之身體，係犯刑法第二百七十七條第一項之
    傷害罪。
四、原審依刑法第二百七十七條第一項、第四十一條第一項，罰金罰鍰提高標準條例
    第一條前段、第二條，並審酌被告與告訴人素因商業競爭關係而交惡，及因訴外
    人誤還打氣唧筒引發爭端，犯後復飾詞卸責，迄未與告訴人達成和解，惟尚無前
    科記錄，此有卷附台灣高等法院被告全國前案紀錄表、臺灣高雄地方法院檢察署
    刑案資料查註紀錄表可稽，素行尚稱良好，及前述犯罪之動機、手段，告訴人就
    爭端之發生亦有責任等一切情狀，量處拘役三十日，並依法諭知如易科罰金以三
    百元折算一日之折算標準。另敘明被告雖前未曾受有期徒刑以上刑之宣告，然本
    次觸犯刑典，竟否認犯行，未有悔意，又不願與告訴人誠意洽談和解事宜，犯後
  態度不佳，且與告訴人為鄰居關係，平時又有商業上競爭關係，早有宿怨，難信
    無再犯之虞，其雖係初犯，然傷害犯行侵害個人身體法益不輕，如率予宣告緩刑
    ，亦難收緩刑之效，不予宣告緩刑。經核原判決認事用法尚無不合，量刑亦稱妥
    適，被告上訴意旨否認犯罪，空言指摘原判決不當，檢察官循告訴人之請求上訴
    意旨指摘原判決量刑過輕不當，均無理由，應予駁回。
據上論斷，應依刑事訴訟法第三百六十八條，判決如主文。
本案經檢察官董明正到庭執行職務。
中    華    民    國      九十      年      十二      月     十  九     日
                              臺灣高等法院高雄分院刑事第四庭
                                  審判長法官  蕭權閔
                                        法官  陳吉雄
                                        法官  陳啟造
右正本證明與原本無異。
不得上訴。
                                      書記官  白蘭
中    華    民    國      九十      年      十二      月     二十一     日
本件論罪科刑法條：
刑法第二百七十七條第一項
傷害人之身體或健康者，處三年以下有期徒刑，拘役或一千元以下罰金。
                                                              Ａ


司法院資訊處製作；財團法人民間司法改革基金會備份。
